臺灣高等法院臺南分院民事裁定
109年度家抗字第15號
抗  告  人  亓幼幼  


相  對  人  亓允文  
            亓婷婷  

上列抗告人因與相對人間請求塗銷所有權移轉登記等事件，抗告
人聲請訴訟救助，對於中華民國109年8月17日臺灣臺南地方法院
所為裁定（109年度家救字第151號）提起抗告，本院裁定如下：
 
    主  文
原裁定廢棄。
准予訴訟救助。
抗告訴訟費用由相對人負擔。
    理  由
一、抗告人於原審聲請及本院抗告意旨略以：抗告人向原法院起
    訴請求相對人亓允文塗銷所有權移轉登記，回復登記為被繼
    承人彭國箴之全體繼承人公同共有，請求相對人亓婷婷將存
    款新臺幣（下同）3,137,566元返還予被繼承人彭國箴之全
    體繼承人公同共有，因起訴時尚無法得到訴外人亓允中、亓
    小南等2人（下稱亓允中等2人）之同意，乃聲請追加該二人
    為共同原告，於法院未追加該二人為共同原告前，尚難認該
    二人已為原告。因抗告人無工作能力，亦無財產，無力支出
    本件裁判費用，業經財團法人法律扶助基金會（下稱法扶會
    ）以抗告人無資力並有理由而准許扶助。原裁定駁回抗告人
    訴訟救助之聲請，顯有違誤，為此提起抗告，求為廢棄原裁
    定，准抗告人訴訟救助之聲請等語。
二、按經法扶會分會准許法律扶助之無資力者，其於訴訟程序中
    ，向法院聲請訴訟救助時，除顯無理由者外，應准予訴訟救
    助，不受民事訴訟法第108條規定之限制，此觀法律扶助法
    第63條之規定即明。抗告人對於相對人提起請求塗銷所有權
    移轉登記等訴訟，另依法律扶助法規定，向法扶會台南分會
    申請法律扶助，經該分會准予法律扶助，有抗告人提出之該
    分會審查表、法律扶助申請書、案件概述單、申請人資力審
    查詢問表等件在卷可稽。至於抗告人對相對人所提本案訴訟
    ，須經法院調查辯論，尚難謂顯無勝訴之望。而抗告人雖聲
    請原法院命亓允中等2人追加為原告，然於原法院裁定命該
    二人追加為共同原告前，尚難認該二人已為原告。原法院以
    亓允中等2人非無資力為由，裁定駁回抗告人訴訟救助之聲
    請，尚有未洽。抗告意旨指摘原裁定不當，聲明廢棄，為有
    理由，爰由本院將原裁定廢棄，更為裁定如主文第二項所示
    。
三、據上論結，本件抗告為有理由，爰裁定如主文。
中　　華　　民　　國　　109 　年　　10　　月　　26　　日
                  民事第四庭    審判長法  官  翁金緞

                                      法  官  黃義成

                                      法  官  藍雅清
上為正本係照原本作成。
本裁定除以適用法規顯有錯誤為理由外，不得再抗告。如提再抗
告，應於收受送達後十日內向本院提出再抗告狀（須附繕本），
並繳納再抗告費新台幣一千元。
提起再抗告應委任律師或具有律師資格之人之委任狀；委任有律
師資格者，另應附具律師資格證書及釋明委任人與受任人有民事
訴訟法第466條之1第1項但書或第2項所定關係之釋明文書影本。
中　　華　　民　　國　　109 　年　　10　　月　　26　　日

                                      書記官  陳筱婷
【附註】
民事訴訟法第495條之1第2項準用同法第466條之1第1、2項規定
：
⑴對於第二審判決上訴，上訴人應委任律師為訴訟代理人。但上
   訴人或其法定代理人具有律師資格者，不在此限。
⑵上訴人之配偶、三親等內之血親、二親等內之姻親，或上訴人
   為法人、中央或地方機關時，其所屬專任人員具有律師資格
   並經法院認為適當者，亦得為第三審訴訟代理人。
民事訴訟法第466條之2第1項：
上訴人無資力委任訴訟代理人者，得依訴訟救助之規定，聲請第
三審法院為之選任律師為其訴訟代理人。